臺灣桃園地方法院民事判決　九十一年度訴字第一一六八號
　　原　　　告　百年大鎮社區管理委員會
　　法定代理人　辛○○
　　複代理人　　戊○○
　　被　　　告　己○○
　　被　　　告　壬○○
　　被　　　告　甲○○
　　被　　　告　乙○○
　　被　　　告　丁○○
　　被　　　告　丙○○
　　被　　　告　庚○○
　　被　　　告　鍾秉
右當事人間請求給付管理費事件，本院判決如左：
    主　    文
被告己○○應給付原告新台幣柒萬肆仟柒佰元及自民國九十一年五月二十五日起至清
償日止，按年息百分之五計算之利息。
被告壬○○應給付原告新台幣陸萬捌仟肆佰元及自民國九十一年五月二十九日起至清
償日止，按年息百分之五計算之利息。
被告甲○○應給付原告新台幣陸萬捌仟肆佰元及自民國九十一年五月二十九日起至清
償日止，按年息百分之五計算之利息。
被告乙○○應給付原告新台幣柒萬仟捌佰元及自民國九十一年五月二十五日起至清
償日止，按年息百分之五計算之利息。
被告丁○○應給付原告新台幣柒萬零伍佰元及自民國九十一年五月二十九日起至清償
日止，按年息百分之五計算之利息。
被告丙○○應給付原告新台幣柒萬零伍佰元及自民國九十一年五月二十五日起至清償
日止，按年息百分之五計算之利息。
被告庚○○應給付原告新台幣柒萬玖仟伍佰元及自民國九十一年五月二十九日起至清
償日止，按年息百分之五計算之利息。
被告鍾秉應給付原告新台幣柒萬零伍佰元及自民國九十一年五月三十日起至清償日
止，按年息百分之五計算之利息。
訴訟費用由被告己○○負擔百分之十三，被告壬○○負擔百分之十二，被告甲○○負
擔百分之十二，被告乙○○負擔百分之十三，被告丁○○負擔百分之十二，被告丙○○負擔百分之十二，被告庚○○負擔百分之十四，被告鍾秉負擔百分之十二。
本判決第一項於原告以新台幣貳萬肆仟玖佰元為被告己○○供擔保後，得假執行。被
告己○○如於假執行程序實施前，以新台幣柒萬肆仟柒佰元為原告預供擔保，得免為
假執行。
本判決第二項於原告以新台幣貳萬貳仟捌佰元為被告壬○○供擔保後，得假執行。
本判決第三項於原告以新台幣貳萬貳仟捌佰元為被告甲○○供擔保後，得假執行。
本判決第四項於原告以新台幣貳萬肆仟陸佰元為被告乙○○供擔保後，得假執行。
本判決第五項於原告以新台幣貳萬仟伍佰元為被告丁○○供擔保後，得假執行。
本判決第六項於原告以新台幣貳萬仟伍佰元為被告丙○○供擔保後，得假執行。
本判決第七項於原告以新台幣貳萬陸仟伍佰元為被告庚○○供擔保後，得假執行。
本判決第八項於原告以新台幣貳萬仟伍佰元為被告鍾秉供擔保後，得假執行。
    事      實
甲、原告方面：
一、聲明：（一）(1)被告己○○應給付原告新台幣（下同）柒萬肆仟柒佰元及自起訴
    狀繕本送達翌日起至清償日止，按年息百分之五計算之利息；(2)被告壬○○應給
    付原告陸萬捌仟肆佰元及自起訴狀繕本送達翌日起至清償日止，按年息百分之五
    計算之利息；(3)被告甲○○應給付原告陸萬捌仟肆佰元及自起訴狀繕本送達翌日
    起至清償日止，按年息百分之五計算之利息；(4)被告乙○○應給付原告柒萬仟
    捌佰元及自起訴狀繕本送達翌日起至清償日止，按年息百分之五計算之利息；(5)
    被告丁○○應給付原告柒萬零伍佰元及自起訴狀繕本送達翌日起至清償日止，按
    年息百分之五計算之利息；(6)被告丙○○應給付原告柒萬零伍佰元及自起訴狀繕
    本送達翌日起至清償日止，按年息百分之五計算之利息；(7)被告庚○○應給付原
    告柒萬玖仟伍佰元及自起訴狀繕本送達翌日起至清償日止，按年息百分之五計算
    之利息；(8)被告鍾秉應給付原告柒萬零伍佰元及自起訴狀繕本送達翌日起至清
    日止，按年息百分之五計算之利息。（二）訴訟費用由被告負擔。（三）原告願
    供擔保，請准宣告假執行。
二、陳述：（一）緣被告己○○、壬○○、甲○○、乙○○、丁○○、丙○○、庚○○、鍾秉等人分別所有如附表所示房屋，為百年大鎮社區住戶之一，依社區規
    約應向原告百年大鎮社區管理委員會繳納管理費，然被告己○○、壬○○、甲○○、乙○○、丁○○、丙○○、庚○○、鍾秉等人從民國（下同）八十八年七
    月起至九十年十二月止，共積欠十期（每三個月一期）之管理費未付（詳如附表
    所示金額），屢經原告催繳，均置之不理。為此，原告爰依公寓大廈管理條例第
    二十一條之規定，請求被告己○○、壬○○、甲○○、乙○○、丁○○、丙○○
    、庚○○、鍾秉等人應給付原告如附表所示金額之管理費，及均自起訴狀繕本
    送達翌日起至清償日止，按年息百分之五計算之利息。
三、證據：提出百年大鎮社區管理委員會之公寓大廈管理組織報備證明、百年大鎮社
    區住戶規約、經費處理規定、九十一年四月十四日第十三次管理委員會會議紀錄
    及被告己○○、壬○○、甲○○、乙○○、丁○○、丙○○、庚○○、鍾秉等
    八人所有建物登記謄本與百年大鎮公共管理維護費繳費通知聯影本各一份。
乙、被告方面：
壹、被告己○○部分：
    被告己○○於最後言詞辯論期日未到場，惟據其於前言詞辯論期日到場時之聲明
    及陳述：
一、聲明：（一）原告之訴及其假執行之聲請均駁回。（二）訴訟費用由原告負擔。
    （三）如受不利之判決，被告願供擔保，請准宣告免為假執行。
二、陳述：被告確實是百年大鎮社區內之住戶，但是因為以前百年大鎮社區管理委員
    會之管理委員不是合法成立的，也沒有善盡職責，因此，被告認為不需要向管理
    委員會繳交管理費用。雖然現在的管理委員會已經正常了，但是以前不正常、不
    合法，而且，被告現在也沒有住在社區裡面，沒有享受公共設施，因此，被告不
    同意繳交管理費。
三、證據：被告己○○未提出任何證據資料。
貳、被告乙○○部分：
    被告乙○○於最後言詞辯論期日未到場，惟據其於前言詞辯論期日到場時之聲明
    及陳述：
一、聲明：原告之訴駁回。
二、陳述：被告從來沒有住在社區裡面，因此，被告不同意繳交管理費，而且，被告
    的經濟能力也有限，沒有辦法繳交管理費。
三、證據：被告乙○○未提出任何證據資料。
、被告壬○○、甲○○、丁○○、丙○○、庚○○、鍾秉部分：
    被告壬○○、甲○○、丁○○、丙○○、庚○○、鍾秉於言詞辯論期日均未到
    場，亦未提出任何準備書狀或證據資料作何答辯聲明或陳述。
    理      由
一、被告己○○、乙○○、壬○○、甲○○、丁○○、丙○○、庚○○、鍾秉均經
    本院合法送達通知，被告壬○○、甲○○、丁○○、丙○○、庚○○、鍾秉於
    言詞辯論期日均未到場，被告己○○、乙○○於最後言詞辯論期日亦未到場，經
    核均無民事訴訟法第三百八十六條各款所列情形，爰依原告之聲請，由其一造辯
    論而為判決。
二、依公寓大廈管理條例第十八條第一項規定：「公寓大廈應設置公共基金，其來源
    如下：一、起造人就公寓大廈領得使用執照一年內之管理維護事項，應按工程造
    價一定比例或金額提列。二、區分所有權人依區分所有權人會議決議繳納。三、
    本基金之孳息。四、其他收入。」、同條第三項規定：「公共基金應設專戶儲存
    ，並由管理負責人或管理委員會負責管理。其運用應依區分所有權人會議之決議
    為之。」；又另依公寓大廈管理條例第二十一條規定：「區分所有權人或住戶積
    欠應繳納之公共基金或應分擔或其他應負擔之費用已逾二期或達相當金額，經定
    相當期間催告仍不給付者，管理負責人或管理委員會得訴請法院命其給付應繳之
    金額及遲延利息。」
三、本件原告主張被告己○○、壬○○、甲○○、乙○○、丁○○、丙○○、庚○○
    、鍾秉等八人分別所有如附表所示房屋，為百年大鎮社區住戶之一，業據原告
    提出被告己○○、壬○○、甲○○、乙○○、丁○○、丙○○、庚○○、鍾秉
    等八人所有之建物登記謄本各一份為證，核與原告所述相符，堪信為真。又原告
    主張被告己○○、壬○○、甲○○、乙○○、丁○○、丙○○、庚○○、鍾秉
    等八人自八十八年七月起至九十年十二月止，共積欠十期（每三個月一期）之管
    理費（詳如附表所示金額）未付之事實，亦據原告提出百年大鎮公共管理維護費
    繳費通知聯影本各一份，並經被告己○○、乙○○二人於前言詞辯論期日到場時
    亦已自認渠二人未向原告繳納公共管理維護費屬實，應堪認原告就被告己○○、
    乙○○二人部分之主張為真實。雖然，被告己○○於前言詞辯論期日到場時辯稱
    以前百年大鎮社區管理委員會之管理委員不是合法成立的，也沒有善盡職責等詞
    云云，惟被告己○○並未積極舉證以佐實其說詞，且原告對於百年大鎮社區管理
    委員會合法成立及管理委員職責、主任委員（即百年大鎮社區管理委員會代表人
    ）之產生，亦已提出百年大鎮社區管理委員會之公寓大廈管理組織報備證明、百
    年大鎮社區住戶規約、經費處理規定及九十一年四月十四日第十三次管理委員會
    會議紀錄證明其組織確屬合法，因此，被告己○○上揭執詞所辯，難予以採信。
    又查被告乙○○於前言詞辯論期日到場時辯稱伊從來沒有住在社區裡面，被告己○○亦辯稱伊現在也沒有住在社區裡面，沒有享受公共設施，因此，伊二人均不
    同意繳交管理費云云，惟按，被告乙○○、己○○二人所有如附表所示房屋既然
    確實係位於百年大鎮社區內，則其二人不論遷居於何處，仍然係屬百年大鎮社區
    內之公寓大廈區分所有權人，即應依公寓大廈管理條例第十八條第一項第二款之
    規定，主動向原告百年大鎮社區管理委員會繳納公共管理維護費，以為充足公寓
    大廈公共基金之來源，不能僅因本人遷居他處未居住在社區裡面，即拒不繳納。
    因此，被告乙○○、己○○二人上揭所辯，亦實無可採。至於被告乙○○又另詞
    辯稱伊經濟能力有限，沒有辦法繳交管理費云云，係屬卸責之詞，亦不足採取。
    次按，「當事人對於他造主張之事實，於言詞辯論時不爭執者，視同自認。」民
    事訴訟法第二百八十條第一項前段定有明文；又「當事人對於他造主張之事實，
    已於相當時期受合法之通知，而於言詞辯論期日不到場，亦未提出準備書狀爭執
    者，準用第一項之規定。但不到場之當事人係依公示送達通知者，不在此限。」
    此於民事訴訟法第二百八十條第三項亦有明文規定。經查，本件被告丙○○於九
    十一年九月二十日、被告壬○○於九十一年九月二十三日、被告甲○○、丁○○
    、庚○○三人於九十一年九月二十四日、被告鍾秉於九十一年九月二十五日均
    已分別收受本院所定九十一年十一月二十六日下午三時三十五分之言詞辯論通知
    書，此有送達證書在卷可考，惟被告壬○○、甲○○、丁○○、丙○○、庚○○
    、鍾秉等六人於上揭言詞辯論期日均未到場，亦未提出任何準備書狀或證據資
    料作何答辯聲明或陳述以為爭執，依民事訴訟法第二百八十條第三項前段、第一
    項前段規定，視同被告壬○○、甲○○、丁○○、丙○○、庚○○、鍾秉均已
    自認，應認原告對於被告壬○○、甲○○、丁○○、丙○○、庚○○、鍾秉等
    六人部分之主張亦為真實。從而，原告依公寓大廈管理條例第二十一條之規定，
    請求被告己○○、壬○○、甲○○、乙○○、丁○○、丙○○、庚○○、鍾秉
    等八人應分別給付如主文第一項至第八項所示之公共管理維護費及自起訴狀繕本
    送達（註：被告己○○、乙○○、丙○○於九十一年五月二十四日送達；被告壬○○、甲○○、丁○○、庚○○於九十一年五月二十八日送達；被告鍾秉於九
    十一年五月二十九送達）翌日起至清償日止，按年息百分之五計算之利息，為有
    理由，均應予准許。
四、本件原告陳明願供擔保以代釋明，聲請宣告假執行，經核並無不合，爰酌定相當
    之擔保金額，併予宣告之。惟被告己○○亦陳明願供擔保，聲請宣告免為假執行
    ，亦合於法律規定，爰併宣告被告己○○如於假執行程序實施前，以柒萬肆仟柒
    佰元為原告預供擔保，得免為假執行。
五、因本件事實已臻明確，兩造其餘主張陳述及攻擊防禦方法，核與本件判決結果不
    響，無一一審究必要，附此敘明。
六、據上論結，本件原告之訴為有理由，依民事訴訟法第三百八十五條第一項前段、
    第七十八條、第八十五條第一項但書、第三百九十條第二項、第三百九十二條，
    判決如主文。
中　　　華　　　民　　　國　　九十一　　年　　　十二　　月　　　十　　　日
                                臺灣桃園地方法院民事第二庭
~B法  官　呂仲玉
右為正本，係照原本作成。
如對於本判決上訴，須於判決送達後二十日內，向本院提出上訴狀。
中　　　華　　　民　　　國　　九十一　　年　　　十二　　月　　　二十六　日
~B書記官　楊惠如
